---
title: "Lab 02 - Plastic waste"
author: "Votre nom"
date: "La date"
output: github_document
---

## Chargement des packages et des données

```{r load-packages, message=FALSE}
library(tidyverse) 
```

```{r load-data, message=FALSE}
plastic_waste <- read_csv("data/plastic-waste.csv")
```

Commençons par filtrer les données pour retirer le point représenté par Trinité et Tobago (TTO) qui est un outlier.

```{r filter-data, message=FALSE}
plastic_waste <- plastic_waste %>%
  filter(plastic_waste_per_cap < 3.5)
```


## Exercices

### Exercise 1

```{r plastic-waste-continent}
ggplot(plastic_waste, aes(x = plastic_waste_per_cap)) +
  geom_histogram(binwidth = 0.25) +
  facet_wrap(. ~ continent)
```

### Exercise 2

```{r plastic-waste-density}
ggplot(plastic_waste, aes(x = plastic_waste_per_cap, color = continent, fill = continent)) +
  geom_density(adjust = 1, alpha = 0.3)
```

Car alpha ne dépend pas d'une variable, on veut l'appliqué a tout. 

### Exercise 3

Boxplot:

```{r plastic-waste-boxplot}
ggplot(plastic_waste, aes(x = continent, y = plastic_waste_per_cap)) +
  geom_boxplot()
```

Violin plot:

```{r plastic-waste-violin}
ggplot(plastic_waste, aes(x = continent, y = plastic_waste_per_cap)) +
  geom_violin()
```

Le graphe violin nous permet d'avoir plus d'information sur la répartition du plastic waste par habitant. 

### Exercise 4


```{r plastic-waste-mismanaged}
ggplot(plastic_waste, aes(x = plastic_waste_per_cap, y = mismanaged_plastic_waste_per_cap, color = continent)) +
  geom_point()
```

ceux qui font plus de déchets les gèrent mieux que ceux qui en font moins. L'Asie ceux sont qui gèrent le moins bien leurs déchets et l'Europe sont ceux qui gèrent le mieux. 

### Exercise 5


```{r plastic-waste-population-total}
ggplot(plastic_waste, aes(x = total_pop, y = plastic_waste_per_cap, color = continent)) +
  geom_point() 
```

```{r plastic-waste-population-coastal}
ggplot(plastic_waste, aes(x = coastal_pop, y = plastic_waste_per_cap, color = continent)) +
  geom_point() 
```

Il semble y avoir une plus forte relation entre les variables du graphique 2. 

## Conclusion

Recréez la visualisation:

```{r recreate-viz}

```
